臺灣臺南地方法院刑事判決　　　　　　 100年度訴字第1466號
公　訴　人　臺灣臺南地方法院檢察署檢察官
被　　　告　洪國順
上列被告因違反毒品危害防制條例案件，經檢察官提起公訴（一
百年度營毒偵字第二四七號），因被告於準備程序就被訴犯罪事
實為有罪之陳述，經本院合議庭裁定改依簡式審判程序審理，茲
判決如下：
    主  文
洪國順施用第一級毒品，累犯，處有期徒刑玖月。
    事  實
一、洪國順前於民國八十八年間因施用毒品案件，經臺灣彰化地
    方法院裁定令入勒戒處所觀察、勒戒，因無繼續施用毒品之
    傾向，於八十八年八月二十日執行完畢出所，並經臺灣彰化
    地方法院檢察署檢察官於同日以八十八年度毒偵字第一四六
    號為不起訴處分確定；復於八十八年間因施用毒品案件，經
    該院於八十八年十二月二十四日以八十八年度毒聲字第五六
    二０號裁定令入勒戒處所觀察、勒戒，因無繼續施用毒品之
    傾向，於八十九年一月二十一日執行完畢出所，並經臺灣彰
    化地方法院檢察署檢察官於同日以八十八年度毒偵字第二０
    六四號為不起訴處分確定；又於八十九年間因施用毒品案件
    ，經臺灣彰化地方法院檢察署檢察官向臺灣彰化地方法院聲
    請強制戒治並起訴，經臺灣彰化地方法院裁定令入戒治處所
    強制戒治，於九十年三月二十九日停止戒治出所，於同年十
    月十六日保護管束期滿執行完畢，刑事部分則經臺灣彰化地
    方法院於九十年七月十九日以八十九年度訴字第六六五號判
    處有期徒刑一年二月確定，於九十三年一月十六日縮短刑期
    假釋出監。。再於九十四年間因施用毒品案件，經本院於九
    十四年十一月十五日以九十四年度訴字第一二七一號判處有
    期徒刑一年四月，並經本院於九十五年二月十七日以九十五
    年度聲字第一九七號更定其刑為有期徒刑一年五月確定；另
    於九十五年間因施用毒品案件，經本院於九十五年四月十九
    日以九十五年度訴字第三四八號判處有期徒刑一年六月確定
    ，上開二罪經本院依中華民國九十六年罪犯減刑條例之規定
    ，於九十六年七月十六日以九十六年度聲減字第六九九號裁
    定各減為有期徒刑八月又十五日及九月確定，且接續執行，
    甫於九十七年三月八日縮刑期滿執行完畢。詎仍不知悔改，
    仍基於施用第一級毒品海洛因之犯意，於一百年七月七日凌
    晨二、三時許，在其友人位於臺南市柳營區住處，以針筒注
    射之方式，施用第一級毒品海洛因一次。嗣洪國順因另案遭
    臺灣臺南地方法院檢察署通緝，經警於同年七月八日上午九
    時二十分許在臺南市○○區○○路與健康路口查獲，並取得
    洪國順同意後採尿送驗，其尿液檢驗結果呈鴉片類、可待因
    及嗎啡陽性反應，始查知上情。
二、案經臺南市政府警察局新營分局報告臺灣臺南地方法院檢察
    署檢察官偵查起訴。
    理  由
一、按本件被告洪國順所犯係死刑、無期徒刑、最輕本刑為三年
    以上有期徒刑以外之罪，其於本院訊問時就前揭被訴事實為
    有罪之陳述，經本院告知簡式審判程序之旨，並聽取其與公
    訴人之意見後，本院認無不得或不宜改依簡式審判程序進行
    之處，爰依刑事訴訟法第二百七十三條之一第一項、第二百
    八十四條之一，裁定進行簡式審判程序，並不受刑事訴訟法
    第一百五十九條第一項證據能力規定之限制，合先敘明。
二、前揭犯罪事實，業據被告於偵查及本院訊問時坦承不諱。而
    其於一百年七月八日上午九時三十分許為警所採尿液，經送
    台灣檢驗科技股份有限公司濫用藥物實驗室以酵素免疫分析
    法（ＥＩＡ）初步篩檢，再以氣相層析質譜儀法（ＧＣ／Ｍ
    Ｓ）確認檢驗之結果，係呈鴉片類、可待因及嗎啡陽性反應
    一節，有該實驗室一百年八月九日濫用藥物檢驗報告、臺南
    市政府警察局新營分局採尿同意書、後鎮派出所採去尿液編
    號對照表、採取尿液名冊各一份附卷可稽，是被告本件任意
    性之自白核與事實相符，應堪採信。
三、按毒品危害防制條例已於九十二年七月九日修正公布，於九
    十三年一月九日施行。其中第二十條、第二十三條將施用毒
    品之刑事處遇程序，區分為「初犯」及「五年內再犯」、「
    五年後再犯」。依其立法理由之說明：「初犯」，經觀察、
    勒戒或強制戒治後，應為不起訴處分或不付審理之裁定；「
    五年內再犯」者，因其再犯率甚高，原實施之觀察、勒戒及
    強制戒治既已無法收其實效，爰依法追訴或裁定交付審理。
    至於經觀察、勒戒或強制戒治執行完畢釋放後，「五年後再
    犯」者，前所實施之觀察、勒戒或強制戒治已足以遮斷其施
    用毒品之毒癮，為期自新及協助其斷除毒癮，仍適用「初犯
    」規定，始應先經觀察、勒戒或強制戒治程序。倘被告於五
    年內已再犯，經依法追訴處罰，縱其第三次（或第三次以上
    ）再度施用毒品之時間，在初犯經觀察、勒戒或強制戒治執
    行完畢釋放五年以後，已不合於「五年後再犯」之規定，但
    因既已於「五年內再犯」，顯見其再犯率甚高，原實施觀察
    、勒戒或強制戒治，已無法收其實效，即應依該條例第十條
    處罰，此有最高法院九十五年度第七次刑事庭會議決議意旨
    可資參照。查被告前於八十八年間因施用毒品案件，經臺灣
    彰化地方法院裁定令入勒戒處所觀察、勒戒，因無繼續施用
    毒品之傾向，於八十八年八月二十日執行完畢出所，並經臺
    灣彰化地方法院檢察署檢察官於同日以八十八年度毒偵字第
    一四六號為不起訴處分確定；復於八十八年間因施用毒品案
    件，經該院於八十八年十二月二十四日以八十八年度毒聲字
    第五六二０號裁定令入勒戒處所觀察、勒戒，因無繼續施用
    毒品之傾向，於八十九年一月二十一日執行完畢出所，並經
    臺灣彰化地方法院檢察署檢察官於同日以八十八年度毒偵字
    第二０六四號為不起訴處分確定；又於八十九年間因施用毒
    品案件，經臺灣彰化地方法院檢察署檢察官向臺灣彰化地方
    法院聲請強制戒治並起訴，經臺灣彰化地方法院裁定令入戒
    治處所強制戒治，於九十年三月二十九日停止戒治出所，於
    同年十月十六日保護管束期滿執行完畢，刑事部分經臺灣彰
    化地方法院於九十年七月十九日以八十九年度訴字第六六五
    號判處有期徒刑一年二月確定，於九十三年一月十六日縮短
    刑期假釋出監。再於九十四年間因施用毒品案件，經本院於
    九十四年十一月十五日以九十四年度訴字第一二七一號判處
    有期徒刑一年四月，並經本院於九十五年二月十七日以九十
    五年度聲字第一九七號更定其刑為有期徒刑一年五月確定；
    另於九十五年間因施用毒品案件，經本院於九十五年四月十
    九日以九十五年度訴字第三四八號判處有期徒刑一年六月確
    定，上開二罪經本院依中華民國九十六年罪犯減刑條例之規
    定，於九十六年七月十六日以九十六年度聲減字第六九九號
    裁定各減為有期徒刑八月又十五日及九月確定，且接續執行
    ，甫於九十七年三月八日縮刑期滿執行完畢等情，有卷附臺
    灣高等法院被告前案紀錄表一份可按。則本件雖係被告於九
    十年十月十六日強制戒治執行完畢釋放五年後所為，然其於
    八十八年八月二十日觀察勒戒執行完畢釋放後五年內之八十
    八年、八十九年間即已再犯及三犯施用毒品案件，並於其後
    之九十四年及九十五年間另再犯施用毒品案件，依前揭最高
    法院決議，應認被告之再犯率甚高，實施觀察勒戒及強制戒
    治已無法收其實效，亦不合於毒品危害防制條例第二十條「
    五年後再犯」之規定，仍應依該條例第十條第一項之規定論
    處。是本件事證明確，被告犯行堪以認定，應予依法論科。
四、按海洛因係屬毒品危害防制條例第二條第二項第一款所規定
    之第一級毒品。是核被告所為，係犯毒品危害防制條例第十
    條第一項之施用第一級毒品罪。其施用前持有毒品海洛因之
    低度行為，為其施用毒品之高度行為所吸收，不另論罪。查
    被告有上開犯罪事實欄所載之犯罪紀錄一節，有臺灣高等法
    院被告前案紀錄表一份在卷可考，其於有期徒刑執行完畢後
    ，五年內故意再犯本件有期徒刑以上之罪，為累犯，應依法
    加重其刑。爰審酌被告前有多次施用毒品前科，素行不良，
    於九十七年三月八日執行完畢出監後，僅過三年即再犯本案
    ，顯見被告戒除毒癮之意並不堅定，惟其施用毒品仍屬自戕
    行為，及其犯後坦承犯行，態度良好等一切情狀，量處如主
    文所示之刑，以示懲儆。
據上論斷、應依刑事訴訟法第二百七十三條之一第一項、第二百
九十九條第一項前段，毒品危害防制條例第十條第一項，刑法第
十一條前段、第四十七條第一項，判決如主文。
本案經檢察官何珩禎到庭執行職務。
中    華    民    國   100    年    11    月    30    日
                刑事第十庭  法  官  劉秀君
以上正本證明與原本無異。
如不服本判決應於收受本判決後10日內向本院提出上訴書狀，並
應敘述具體理由。其未敘述上訴理由者，應於上訴期間屆滿後20
日內向本院補提理由書狀（均須按他造當事人之人數附繕本）「
切勿逕送上級法院」。
                            書記官  曾盈靜
中    華    民    國   100    年    12    月    1     日
附錄法條：
毒品危害防制條例第10條
施用第一級毒品者，處 6 月以上 5 年以下有期徒刑。
施用第二級毒品者，處 3 年以下有期徒刑。